臺灣臺北地方法院民事裁定　　　　　　　94年度財管字第47號
聲　請　人　台中縣大甲鎮農會
法定代理人　王維卿
上列聲請人聲請指定被繼承人甲○○之遺產管理人事件，本院裁
定如下：
    主      文
指定尤雯雯（女、民國○○年○ 月○○日生、
811930號、住台中市○區○○路135 號4 樓）為被繼承人甲○○
（男、民國○○年○ 月○○日生、
、民國92年3 月12日死亡、生前最後住所
街35巷3 弄4 號）之遺產管理人。
准對被繼承人甲○○之繼承人為承認繼承之公示催告。
被繼承人甲○○之大陸地區以外繼承人，應自前項公示催告最後
登載新聞紙之日起，壹年內承認繼承，上述期限屆滿，無繼承人
承認繼承時，被繼承人甲○○之遺產，於清償債權，並交付遺贈
物後，如有剩餘即歸屬國庫。
程序費用由被繼承人甲○○之遺產負擔。
    理      由
一、按繼承開始時，繼承人有無不明者，由親屬會議於一個月內
    選定遺產管理人，並將繼承開始及選定遺產管理人之事由，
    向法院報明。親屬會議依前條規定為報明後，法院應依公示
    催告程序，定六個月以上之期限，公告繼承人，命其於期限
    內承認繼承。無親屬會議或親屬會議未於一個月內選定遺產
    管理人者，利害關係人或檢察官，得聲請法院選任遺產管理
    人，並由法院依前項規定為公示催告，民法第1177條、第11
    78條分別定有明文。次按依本法之規定應開親屬會議時，由
    當事人、法定代理人或其他利害關係人召集之，同法第1129
    亦定有明文。又親屬會議會員，應就被繼承人之左列親屬與
    順序定之：一、直系血親尊親屬。二、三親等內旁系血親尊
    親屬。三、四親等內之同輩血親。此觀民法第1131條第1 項
    規定自明。復按無前條規定之親屬，或親屬不足法定人數時
    ，法院得因有召集權人之聲請，於其他親屬中指定之。親屬
    會議不能召開或召開有困難時，依法應經親屬會議處理之事
    項，由有召集權人聲請法院處理之。親屬會議經召開而不為
    或不能決議時，亦同。此為同法第1132條所明定。
二、本件聲請意旨略以：被繼承人甲○○（男、民國○○年○ 月○○
    日生、身分證統一編號：Ｚ000000000號、生前最後住所
    台北縣新店市○○街35巷3 弄4 號）為聲請人之債務人，積
    欠聲請人新台幣150 萬元及其利息與違約金，經聲請人向台
    灣台中地方法院聲請核發支付命令確定在案，惟甲○○尚未
    清償即於民國（下同）92年3 月12日死亡，而甲○○在台之
    繼承人又已向鈞院聲明拋棄繼承權，經聲請人依民法第1132
    條規定於94年4 月4 日發函通知甲○○之法定親屬會議會員
    於同月12日開會以選定甲○○之遺產管理人，但甲○○之親
    屬會議會員無人出席，為此依民法第1132條及非訟事件法第
    78條規定聲請選任尤雯雯律師（女、民國○○年○ 月○○日生、
    號4 樓）為被繼承人甲○○之遺產管理人等語。
三、查聲請人主張之事實，業據其提出台灣台中地方法院支付命
    令、確定證明書、民事執行處囑託查封登記書、本院家事庭
    通知、存證信函、掛號函件執據、甲○○親屬會議紀錄等件
    為證，並經本院調閱94年度財管字第4 號指定遺產管理人事
    件卷查明無誤，堪信聲請人之債務人甲○○死亡後，其配偶
    羅林素卿、子女羅玟玲、羅玟娟、羅政亞均聲明拋棄繼承權
    ，經本院以92年度繼字第436 號通知准予備查在案，而甲○
    ○之父母已歿，其兄羅清江、羅豐雄、羅豐勇、弟羅旗相、
    姊張羅錦、王羅來好、卓羅鳳娥等人亦聲明拋棄繼承權，經
    本院分別以92年度繼字第499 、577 號通知准予備查在案，
    ，嗣聲請人以利害關係人資格召開甲○○之親屬會議，因無
    人出席，自屬甲○○之親屬會議經召開而不能決議選定甲○
    ○遺產管理人之情形，核與上開民法第1132條規定相符，是
    以聲請人聲請本院選任被繼承人甲○○之遺產管理，自屬合
    法有據，應予准許。
四、本院審酌被繼承人甲○○之負債大於資產，不宜指定國有財
    產局為被繼承人甲○○之遺產管理人，而尤雯雯為執業律師
    ，有有
    人甲○○之遺產管理人，以其專業法律學識及豐富實務經驗
    ，擔任被繼承人甲○○之遺產管理人，應可秉公處理，妥予
    管理被繼承人甲○○之遺產，爰指定尤雯雯為被繼承人甲○
    ○之遺產管理人，且為承認繼承之公示催告。
五、依非訟事件法第9條裁定如主文。
中　　華　　民　　國　　94　　年　　4 　　月　　29　　日
                  家事庭法  官  張競文
以上正本係照原本作成。
如對本裁定抗告，須於裁定送達後10日之不變期間內，向本院提
出抗告狀，並繳納抗告費。
中　　華　　民　　國　　94　　年　　4 　　月　　29　　日
                        書記官　巫玉媛
